【裁判字號】    92,親,33
【裁判日期】    921113
【裁判案由】    否認婚生子女
【裁判全文】
臺灣雲林地方法院民事判決  九十二年度親字第三三號
    原      告  乙○○
    被      告  甲○○
                        居桃園.
    兼 右 一人
    法定代理人  吳文城  住台中.
右當事人間請求否認子女事件，本院判決如左：
    主      文
確認被告甲○○（民國○○○年○月○○日生，身分證統一編號：Ｚ0000000
00）非原告乙○○自被告吳文城受胎所生之子。
訴訟費用由被告負擔。
    事      實
甲、原告方面：
一、聲明：如主文所示。
二、陳述：
    （一）原告與被告文城於民國八十六年一月十八日結婚，因彼等二人個性不合，
          自九十一年十一月間即分居，並於九十一年十二月二十四日協議離婚。
    （二）原告則於九十二年九月十六日生下一子甲○○（身分證統一編號：Ｚ00
          0000000），惟原告與被告吳文城既早已分居，則被告甲○○自非
          原告乙○○自被告吳文城受胎所生之子。
    （三）況依被告被告甲○○與訴外人（即假設被告甲○○之父親）林照情間之Ｄ
          ＮＡ鑑定結果亦顯示彼此具有親子血源關係。
三、證據：提出戶籍謄本、財團法人佛教大林慈濟醫院親子鑑定書為證。
乙、被告方面：
一、聲明：認諾原告之聲明。
二、陳述：原告與被告自九十一年十一月間即分居，被告甲○○確非被告與原告所生
          。
    理      由
一、本件原告主張其與被告吳文城於婚姻關係存續中受孕，但被告甲○○並非原告自
    被告吳文城受胎所生等情，業據其提出戶籍謄本、財團法人佛教大林慈濟醫院親
    子鑑定書等為證。依上揭鑑定結果指出，根據ＤＮＡ標記之分析，可認被告被告
    甲○○與訴外人（即假設被告甲○○之父親）林照情間之ＤＮＡ具有親子血源關
    係，有該院之親子鑑定書在卷可稽，是原告所稱被告甲○○非原告自被告吳文城
    受胎所生之子一情，足信為實在。
二、按民法第一千零六十三條第一項推定之婚生子女，如夫妻之一方能證明妻非自夫
    受胎者，得於知悉子女出生之日起，一年內提起否認之訴，同條第二項定有明文
    。查原告受胎生下被告甲○○，其受胎既係在其與被告吳文城婚姻關係存續中，
    則依法自應推定被告甲○○為原告與被告吳文城之婚生子女，然原告受胎懷有被
    告甲○○之時，並未曾與被告吳文城同居，顯非自原告受胎，準此，原告於知悉
    被告甲○○出生之日起一年內提起本件訴訟，於法洵屬有據，應予准許。
三、據上論結，本件原告之訴為有理由，依民事訴訟法第七十八條、第八十五條第一
    項前段，判決如主文。
中      華      民      國    九十二    年    十一    月    十三    日
                                        臺灣雲林地方法院家事法庭
~B法      官  黃玉清
右為正本係照原本作成。
如對本判決上訴，應於判決送達後二十日內向本院提出上訴狀。（須附繕本）
中      華      民      國    九十二    年    十一    月    十三    日
~B法院書記官  陳姵君


司法院資訊處製作；財團法人民間司法改革基金會備份。
